臺灣新竹地方法院刑事裁定
111年度撤緩字第154號
聲  請  人  臺灣新竹地方檢察署檢察官
受  刑  人  吳東裕


上列聲請人因受刑人犯詐欺案件（本院111年度金簡字第70號）
，聲請撤銷緩刑之宣告（111年度執聲字第866號），本院裁定如
下：
    主  文
本院一一一年度金簡字第七０號簡易判決對吳東裕所為之緩刑宣
告撤銷。
    理  由
一、聲請意旨略以：受刑人吳東裕因犯詐欺案件，經本院於民國
    111年8月5日以111年度金簡字第70號（111年度偵字第2058
    號）判處有期徒刑2月（新臺幣【下同】1,000元/1日），同
    時宣告緩刑2年，緩刑期間付保護管束，並應依檢察官指示
    向指定之政府機關、政府機構、行政法人、社區或其他符合
    公益目的之機構或團體，提供60小時之義務勞務。於111年9
    月13日確定。惟受刑人到臺灣新竹地方檢察署（下稱新竹地
    檢署）表示保護管束每一個月來新竹地檢署找觀護人報到，
    我覺得我沒有辦法配合時間，所以我覺得一次繳錢，對我來
    說比較快等語。核該受刑人所為，已合於保安處分執行法第
    74條之2、3規定撤銷緩刑宣告之原因，爰依刑事訴訟法第47
    6條規定聲請撤銷等語。
二、按緩刑之宣告應撤銷者，由受刑人所在地或其最後住所地之
    地方法院檢察官聲請該法院裁定之，刑事訴訟法第476條定
    有明文。次按，緩刑宣告，得斟酌情形，命犯罪行為人向指
    定之政府機關、政府機構、行政法人、社區或其他符合公益
    目的之機構或團體，提供40小時以上240小時以下之義務勞
    務；又受緩刑之宣告，而有違反第74條第2項第1款至第8款
    所定負擔情節重大，足認原宣告之緩刑難收其預期效果，而
    有執行刑罰之必要者，得撤銷緩刑之宣告，刑法第74條第2
    項第5款、第75條之1第1項第4款分別定有明文。再按，受保
    護管束人在保護管束期間內，應遵守服從檢察官及執行保護
    管束者之命令；受保護管束人違反前條各款情形之一，情節
    重大者，檢察官得聲請撤銷保護管束或緩刑之宣告，保安處
    分執行法第74條之2第2款、第74條之3第1項亦分別定有明文
    。蓋緩刑制度之本旨，乃在鼓勵惡性較輕之犯罪行為人或偶
    發犯、初犯得適時改過，以促其遷善，復歸社會正途，又犯
    罪行為人經宣告緩刑後，若有具體事證足認其並未因此反省
    悔悟、改過遷善並謹慎舉止，自仍有執行刑罰之必要，以彰
    法治，是以前揭刑法第75條之1第1項第4款、保安處分執行
    法第74條之3第1項所謂「情節重大」，係指受緩刑宣告之人
    是否誠心接受緩刑所附之負擔，是否顯有履行負擔之可能而
    故意不履行或虛應推託等情、受保護管束人是否誠心接受緩
    刑付保護管束時應遵守事項，由法院依職權本於合目的性裁
    量，妥適審酌受緩刑宣告之人於緩刑期間內違反緩刑所附負
    擔之情節是否重大、受保護管束人於緩刑期間內是否故意違
    反應遵守事項且情節重大，及客觀上是否足認原宣告之緩刑
    難收預期效果，而有執行刑罰必要，並衡酌比例原則，以決
    定緩刑之宣告是否予以撤銷。
三、經查：
（一）受刑人吳東裕因犯詐欺案件，經本院於111年8月5日以111
      年度金簡字第70號判決判處有期徒刑2月，同時宣告緩刑2
      年，緩刑期間付保護管束，並應依檢察官指示向指定之政
      府機關、政府機構、行政法人、社區或其他符合公益目的
      之機構或團體提供60小時之義務勞務，於111年9月13日確
      定，有本院111年度金簡字第70號判決正本及臺灣高等法
      院被告前案紀錄表在卷可按，是以，本件受刑人應於緩刑
      期間內即111年9月13日起至113年9月12日止付保護管束，
      並應遵守服從檢察官及執行保護管束者之命令、依檢察官
      所定期日履行義務勞務60小時之緩刑條件。
（二）惟上開判決確定後，受刑人於111年10月25日經新竹地檢
      署傳喚後到案表示其因保護管束每個月要到新竹地檢署找
      觀護人報到，沒有辦法配合，所以一次繳錢，對其來說比
      較快。案子就結束了。所以不要緩刑，要有期徒刑2月，
      繳易科罰金。其知道緩刑意思，但因無法隨時配合找觀護
      人報到等語；復經新竹地檢署於111年10月26日以電話詢
      問受刑人本件緩刑是否不願意履行60小時之義務勞務，受
      刑人表示：對，我就想要趕快儘速繳錢，這樣子案件就結
      束了，我想要趕快解除我凍結的帳戶等情，有新竹地檢署
      111年執保字第212號於111年10月25日之執行筆錄影本、
      新竹地檢署公務電話紀錄附卷可稽（見本院卷第6至8頁）
      ，足見受刑人於保護管束期間，確有未服從檢察官及執行
      保護管束者之命令等情，益徵受刑人顯無履行緩刑宣告所
      定負擔之意願，至為明確，足認其違反緩刑所附條件及應
      遵守事項之情節重大，受刑人不知珍惜緩刑寬典，缺乏懇
      切悔悟之心，顯見原緩刑宣告已難收預期效果，而有執行
      刑罰之必要。從而，聲請人前開聲請，核與刑法第75條之
      1第1項第4款、保安處分執行法第74條之3第1項之規定並
      無不合，為有理由，應予准許。
四、據上論斷，爰依刑事訴訟法第476條、刑法第75條之1第1項
    第4款、保安處分執行法第74條之3第1項，裁定如主文。
中　　華　　民　　國　　111 　年　　11　　月　　17　　日
                  刑事第六庭    法　官  黃美盈
以上正本證明與原本無異。
如不服本裁定，應於裁定送達後5日內向本院提出抗告狀。
中　　華　　民　　國　　111 　年　　11　　月　　18　　日
　　　　　　　　　              書記官  曾柏方